RStanをインストールします (M1 Mac)
参考: https://github.com/stan-dev/rstan/wiki/RStan-Getting-Started-(Japanese)

既存のRStanアンインストール
```{r}
remove.packages("rstan")
if (file.exists(".RData")) file.remove(".RData")
```
上記が終わったらRStudio再起動

以下のコマンドでRStanインストール
```{r}
install.packages('rstan', repos='https://cloud.r-project.org/', dependencies=TRUE)
```
上記が終わったらRStudio再起動

以下のコマンドでC++コンパイラがインストールされているかチェック、インストールされていなければRtoolsをインストールするか聞かれるので、そのままインストールする
```{r}
pkgbuild::has_build_tools(debug = TRUE)
```
上記が終わったらOSとRStudio再起動

以下のコマンドでRStanの起動確認（このコマンドは起動時に毎回実行する必要あり）
```{r}
library(ggplot2)
library(rstan) # 起動時のメッセージが表示される
options(mc.cores = parallel::detectCores()) # マルチコア指定
```
メニューの[File]-[New File]-[Stan File]をクリックしてエディタを開き[こちらのリンク](https://github.com/stan-dev/rstan/wiki/RStan-Getting-Started-(Japanese)#%E4%BE%8B-1-eight-schools)にあるStanコードをコピペしてschools.stanとして保存する

以下のコマンドでEight schoolsサンプルデータに対し、保存したStanコードを実行して動作確認
```{r}
library(rstan) # 起動時のメッセージが表示される
options(mc.cores = parallel::detectCores()) # マルチコア指定

# データを入力
schools_dat <- list(J = 8,
  y = c(28,  8, -3,  7, -1,  1, 18, 12),
  sigma = c(15, 10, 16, 11,  9, 11, 10, 18))

# 学習実行(同じフォルダにschool.stanを置く必要あり)
fit <- stan(file = 'schools.stan', data = schools_dat)

# 結果の表示
print(fit) # モデル概要
plot(fit) # 各パラメータの事後分布(MCMCサンプル)箱ひげ
pairs(fit, pars = c("mu", "tau", "lp__")) # 各パラメータの事後分布(MCMCサンプル)をPairplot
```

MCMCサンプルを取得
```{r}
# MCMCサンプル
la <- extract(fit, permuted = TRUE) # MCMCサンプルの全パラメータの値をarraysのlistとして返す
mu <- la$mu # MCMCサンプルのmu(平均値)の値を取得

### iterations, chains, parametersの3次元arrayを返す
a <- extract(fit, permuted = FALSE)

### stanfitオブジェクトにS3関数を使う
a2 <- as.array(fit) # MCMCサンプルをArrayとして取得
m <- as.matrix(fit) # MCMCサンプルをMatrixとして取得
d <- as.data.frame(fit) # MCMCサンプルをDataFrameとして取得
```