2-5実装例（シンプルな正規分布モデルからのデータ生成）

MCMCでパラメータの事後確率分布算出(2-4と同じ)
```{r}
# パッケージ読込
library(rstan)

# 計算高速化
rstan_options(auto_write=TRUE)  # コンパイルファイルの保存
options(mc.cores = parallel::detectCores())  # 計算並列化

# データ読込
file_beer_sales_1 <- read.csv("./sample_data/2-4-1-beer-sales-1.csv")
sample_size <- nrow(file_beer_sales_1) # サンプルサイズ
sample_size

# list形式にデータをまとめる（stanファイルのdataブロックと名称を揃える）
data_list <- list(sales  = file_beer_sales_1$sales, N = sample_size)
data_list

# MCMC実行
mcmc_result <- stan(
  file = "./stan/2-4-1-calc-mean-variance.stan", # stanファイルのパス
  data = data_list, # 対象データ
  seed = 1,         # 乱数シード
  chains = 4,       # 初期値の個数（全初期値で近い結果となれば収束と判断）
  iter = 2000,      # サンプリングの繰り返し数
  warmup = 1000,    # バーンイン期間（収束前と見なして捨てるサンプル数）
  thin = 1          # 間引き数（1なら間引きなし）
)
```
MCMCサンプルの抽出
(`permuted=FALSE`でMCMCサンプルの並び順保持)
```{r}
mcmc_sample_raw <- rstan::extract(mcmc_result, permuted = FALSE)
dim(mcmc_sample_raw)  # MCMCサンプルの要素数（iter-warmup × chains x パラメータ数）
dimnames(mcmc_sample_raw)  # 各々の名称（iterations, chains, parameters）
```
1回目チェーンのMCMCサンプルのmuパラメータの値を最初から100個表示
```{r}
mcmc_sample_raw[1:100,"chain:1","mu"]
```
パラメータmuの4つのチェーンをまとめて取得
```{r}
length(mcmc_sample_raw[,,"mu"])  # すべてのチェーンのサンプル数
dim(mcmc_sample_raw[,,"mu"])  # 次元数
class(mcmc_sample_raw[,,"mu"])  # matrixクラスであることを確認
# ベクトル化
mu_mcmc_vec <- as.vector(mcmc_sample_raw[,,"mu"])
```
パラメータmuのMCMCサンプル代表値の計算
```{r}
median(mu_mcmc_vec)  # 事後中央値
mean(mu_mcmc_vec)  # 事後期待値
quantile(mu_mcmc_vec, probs = c(0.025, 0.975))  # 95%ベイズ信用区間
```
ggfotifyパッケージでMCMCサンプルからトレースプロット描画
```{r}
library(ggfortify)
autoplot(ts(mcmc_sample_raw[,,"mu"]),
         facets = F,
         ylab = "mu",
         main = "trace plot")
```
ggplot2パッケージで事後分布のカーネル密度推定描画
```{r}
# データの整形
mu_df <- data.frame(
  mu_mcmc_sample = mu_mcmc_vec
)
# 図示
ggplot(data=mu_df, mapping=aes(x=mu_mcmc_sample)) +
  geom_density(size=1.5)
```
bayesplotによる事後分布の可視化
```{r}
library(bayesplot)
# ヒストグラム描画
mcmc_hist(mcmc_sample_raw, pars = c("mu", "sigma"))
# カーネル密度推定
mcmc_dens(mcmc_sample_raw, pars = c("mu", "sigma"))
# トレースプロット
mcmc_trace(mcmc_sample_raw, pars = c("mu", "sigma"))
# トレースプロット＆カーネル密度推定一括表示
mcmc_combo(mcmc_sample_raw, pars = c("mu", "sigma"))
```
bayesplotによる事後分布の範囲表示
```{r}
# 事後分布の範囲
mcmc_intervals(
  mcmc_sample_raw, pars = c("mu", "sigma"),
  prob = 0.8,  # 太い線の範囲
  prob_outer = 0.95  # 細い線の範囲
)
# 事後分布の範囲＆カーネル密度推定一括表示
mcmc_areas(
  mcmc_sample_raw, pars = c("mu", "sigma"),
  prob = 0.8,  # 薄い青色で塗られた範囲
  prob_outer = 0.95  # 細い線が描画される範囲
)
```
bayesplotによるMCMCサンプル自己相関の評価
```{r}
mcmc_acf_bar(mcmc_sample_raw, pars = c("mu", "sigma"))
```

事後予測チェック

MCMCでパラメータの事後確率分布と予測分布算出
```{r}
# パッケージ読込
library(rstan)

# 計算高速化
rstan_options(auto_write=TRUE)  # コンパイルファイルの保存
options(mc.cores = parallel::detectCores())  # 計算並列化

# データ読込
animal_num <- read.csv("./sample_data/2-5-1-animal-num.csv")
sample_size <- nrow(animal_num) # サンプルサイズ
sample_size

# list形式にデータをまとめる（stanファイルのdataブロックと名称を揃える）
data_list <- list(animal_num  = animal_num$animal_num, N = sample_size)
data_list

# MCMC実行（正規分布）
mcmc_normal <- stan(
  file = "./stan/2-5-1-normal-dist.stan", # stanファイルのパス
  data = data_list, # 対象データ
  seed = 1          # 乱数シード
)

# MCMC実行（ポアソン分布）
mcmc_poisson <- stan(
  file = "./stan/2-5-2-poisson-dist.stan", # stanファイルのパス
  data = data_list, # 対象データ
  seed = 1          # 乱数シード
)
```
事後予測分布のMCMCサンプル取得
```{r}
# 事後予測分布のMCMCサンプル取得
y_rep_normal <- rstan::extract(mcmc_normal)$pred
y_rep_poisson <- rstan::extract(mcmc_poisson)$pred
```
bayesplotのppc_hist関数で事後予測分布をプロット
```{r}
library(bayesplot)
# 正規分布モデルの事後予測分布
ppc_hist(y = animal_num$animal_num,
         yrep = y_rep_normal[1:5,])
# ポアソン分布モデルの事後予測分布
ppc_hist(y = animal_num$animal_num,
         yrep = y_rep_poisson[1:5,])
```
bayesplotのppc_dens関数で事後予測分布のカーネル密度推定をプロット
```{r}
# 正規分布モデルの事後予測分布
ppc_dens(y = animal_num$animal_num,
         yrep = y_rep_normal[1:5,])
# ポアソン分布モデルの事後予測分布
ppc_dens(y = animal_num$animal_num,
         yrep = y_rep_poisson[1:5,])
```