3-10実装例（交互作用モデル）

1. 交互作用モデル(カテゴリ変数×カテゴリ変数)をbrmsで実装
```{r}
# パッケージ読込
library(rstan)
library(GGally)
library(brms)

# 計算高速化
rstan_options(auto_write=TRUE)  # コンパイルファイルの保存
options(mc.cores = parallel::detectCores())  # 計算並列化

# データの読込と可視化
interaction_1 <- read.csv("./sample_data/3-10-1-interaction-1.csv")
summary(interaction_1)
ggpairs(interaction_1)

# モデル化
interaction_brms_1 <- brm(
  formula = sales ~ publicity * bargen,
  family = gaussian(link="identity"),
  data = interaction_1,
  seed = 1,
  prior = c(set_prior("", class="Intercept"),
            set_prior("", class = "sigma"))
)

# 結果の表示
interaction_brms_1
```
宣伝・安売りの有無に応じたmu(売上期待値)のベイズ信用区間表示
```{r}
# モデルの図示
eff_1 <- conditional_effects(interaction_brms_1,
                             effects = "publicity:bargen")
plot(eff_1, points=TRUE)
```
宣伝・安売りの有無に応じた売上のベイズ予測区間表示
```{r}
# モデルの図示
eff_1 <- conditional_effects(interaction_brms_1,
                             effects = "publicity:bargen",
                             method = "predict")
plot(eff_1, points=TRUE)
```

2. 交互作用モデル(カテゴリ変数×数値変数)をbrmsで実装
```{r}
# パッケージ読込
library(rstan)
library(brms)

# 計算高速化
rstan_options(auto_write=TRUE)  # コンパイルファイルの保存
options(mc.cores = parallel::detectCores())  # 計算並列化

# データの読込と可視化
interaction_2 <- read.csv("./sample_data/3-10-2-interaction-2.csv")
ggplot(data=interaction_2, mapping=aes(x=temperature, y=sales)) +
  geom_point(aes(color=publicity)) +
  labs(title="Relation between temperature and sales")

# モデル化
interaction_brms_2 <- brm(
  formula = sales ~ publicity * temperature,
  family = gaussian(link="identity"),
  data = interaction_2,
  seed = 1,
  prior = c(set_prior("", class="Intercept"),
            set_prior("", class = "sigma"))
)

# 結果の表示
interaction_brms_2
```
宣伝の有無・気温に応じたmu(売上期待値)のベイズ信用区間表示
```{r}
# モデルの図示
eff_2 <- conditional_effects(interaction_brms_2,
                             effects = "temperature:publicity")
plot(eff_2, points=TRUE)
```
宣伝の有無・気温に応じた売上のベイズ予測区間表示
```{r}
# モデルの図示
eff_2 <- conditional_effects(interaction_brms_2,
                             effects = "temperature:publicity",
                             method = "predict")
plot(eff_2, points=TRUE)
```

3. 交互作用モデル(数値変数×数値変数)をbrmsで実装
```{r}
# パッケージ読込
library(rstan)
library(brms)

# 計算高速化
rstan_options(auto_write=TRUE)  # コンパイルファイルの保存
options(mc.cores = parallel::detectCores())  # 計算並列化

# データの読込と可視化
interaction_3 <- read.csv("./sample_data/3-10-3-interaction-3.csv")
ggplot(data=interaction_3, mapping=aes(x=product, y=sales)) +
  geom_point(aes(color=clerk)) +
  labs(title="Relation between product, clerk, and sales")

# モデル化
interaction_brms_3 <- brm(
  formula = sales ~ product * clerk,
  family = gaussian(link="identity"),
  data = interaction_3,
  seed = 1,
  prior = c(set_prior("", class="Intercept"),
            set_prior("", class = "sigma"))
)

# 結果の表示
interaction_brms_3
```
店員数・商品数に応じたmu(売上期待値)のベイズ信用区間表示
```{r}
# 数値型変数clerkのカテゴリ化
int_conditions <- list(
  clerk = setNames(1:9, paste("clerk=", 1:9, sep=""))
)
int_conditions
# 信用区間の図示
eff_3 <- conditional_effects(interaction_brms_3,
                             effects = "product:clerk",
                             int_conditions = int_conditions)
plot(eff_3, points=TRUE)
```
店員数・商品数に応じた売上のベイズ予測区間表示
```{r}
# 数値型変数clerkのカテゴリ化
int_conditions <- list(
  clerk = setNames(1:9, paste("clerk=", 1:9, sep=""))
)
int_conditions
# 予測区間の図示
eff_3 <- conditional_effects(interaction_brms_3,
                             effects = "product:clerk",
                             int_conditions = int_conditions,
                             method = "predict")
plot(eff_3, points=TRUE)
```

1. 交互作用モデル(カテゴリ変数×カテゴリ変数)をStanで実装
```{r}
# パッケージ読込
library(rstan)
library(GGally)
library(brms)

# 計算高速化
rstan_options(auto_write=TRUE)  # コンパイルファイルの保存
options(mc.cores = parallel::detectCores())  # 計算並列化

# データの読込と可視化
interaction_1 <- read.csv("./sample_data/3-10-1-interaction-1.csv")
sample_size <- nrow(interaction_1) # データ数
summary(interaction_1)
ggpairs(interaction_1)

# カテゴリ変数のダミー変数化
publicity_dummy <- as.numeric(interaction_1$publicity == "to_implement")
bargen_dummy <- as.numeric(interaction_1$bargen == "to_implement")

# 事後予測分布算出用説明変数データ
PUBLICITY_PRED <- c(1, 0)  # 宣伝ダミー変数
BARGEN_PRED <- c(1, 0)  # 安売りダミー変数

# list形式にデータをまとめる（stanファイルのdataブロックと名称を揃える）
data_list <- list(
  N = sample_size,
  sales = interaction_1$sales,
  publicity  = publicity_dummy,
  bargen = bargen_dummy,
  N_bool_1 = length(PUBLICITY_PRED),
  N_bool_2 = length(BARGEN_PRED),
  publicity_pred = PUBLICITY_PRED,
  bargen_pred = BARGEN_PRED
  )

# MCMC実行
mcmc_result <- stan(
  file = "./stan/3-10-1-glm-interaction-1.stan", # stanファイルのパス
  data = data_list, # 対象データ
  seed = 1         # 乱数シード
)

# 結果の表示
print(
  mcmc_result,           # MCMCサンプルの結果
  probs = c(0.025, 0.5, 0.975)  # 中央値と95%信用区間を出力
)
```

2. 交互作用モデル(カテゴリ変数×数値変数)をStanで実装
```{r}
# パッケージ読込
library(rstan)
library(caret)

# 計算高速化
rstan_options(auto_write=TRUE)  # コンパイルファイルの保存
options(mc.cores = parallel::detectCores())  # 計算並列化

# データの読込と可視化
interaction_2 <- read.csv("./sample_data/3-10-2-interaction-2.csv")
sample_size <- nrow(interaction_2) # データ数
ggplot(data=interaction_2, mapping=aes(x=temperature, y=sales)) +
  geom_point(aes(color=publicity)) +
  labs(title="Relation between temperature and sales")

# カテゴリ変数のダミー変数化(caret使用)
publicity_unique <- sort(unique(interaction_2$publicity))  # カテゴリ変数のユニーク値(名前順ソート)
n_publicity <- length(publicity_unique)  # カテゴリ変数のユニーク要素数
dummy_train <- dummyVars(~., data=data.frame(publicity=interaction_2$publicity))
publicity_dummy <- as.data.frame(
  predict(dummy_train, data.frame(publicity=interaction_2$publicity))
  )
publicity_dummy <- as.matrix(publicity_dummy[,-n_publicity]) # 最後の列を削除

# 事後予測分布算出用説明変数データ
publicity_pred <- matrix(0, nrow=n_publicity, ncol=n_publicity-1)# 宣伝ダミー変数
for(i in 1:(n_publicity-1)){
  publicity_pred[i, i] <- 1
}
TEMPERATURE_PRED <- 0:30  # 気温

# list形式にデータをまとめる（stanファイルのdataブロックと名称を揃える）
data_list <- list(
  N = sample_size,
  sales = interaction_2$sales,
  publicity  = publicity_dummy,
  temperature = interaction_2$temperature,
  N_cat_1 = n_publicity,
  N_numeric_1 = length(TEMPERATURE_PRED),
  publicity_pred = publicity_pred,
  temp_pred = TEMPERATURE_PRED
  )

# MCMC実行
mcmc_result <- stan(
  file = "./stan/3-10-2-glm-interaction-2.stan", # stanファイルのパス
  data = data_list, # 対象データ
  seed = 1         # 乱数シード
)

# 結果の表示
print(
  mcmc_result,           # MCMCサンプルの結果
  probs = c(0.025, 0.5, 0.975)  # 中央値と95%信用区間を出力
)
```
muの信用区間を散布図上に表示
```{r}
# MCMCサンプルを取り出す（事後予測分布のMCMCサンプルを含む）
mcmc_sample <- rstan::extract(mcmc_result, permuted = TRUE)

# 色リスト
library(scales)
COLOR_LIST = hue_pal()(n_publicity)
# muの信用区間描画用ggplotオブジェクト
p_mu <- ggplot() +
  theme_bw(base_size=18)

# カテゴリ変数ごとにループ
for(i_cat in 1:n_publicity){
  cat_name = publicity_unique[i_cat]  # カテゴリ名
  # muの50%信用区間と95%信用区間を取得
  qua_mu <- apply(mcmc_sample$mu_pred[,i_cat,],
                  2,
                  quantile,
                  probs=c(0.025, 0.25, 0.50, 0.75, 0.975))
  df_qua_mu <- data.frame(
    temperature=TEMPERATURE_PRED,
    t(qua_mu),
    check.names = FALSE
  )
  # lambdaの50%信用区間と95%信用区間をプロット
  p_mu <- p_mu +
    geom_ribbon(data=df_qua_mu, aes(x=temperature, ymin=`2.5%`, ymax=`97.5%`),
                fill=COLOR_LIST[i_cat], alpha=1/4) +
    geom_ribbon(data=df_qua_mu, aes(x=temperature, ymin=`25%`, ymax=`75%`),
                fill=COLOR_LIST[i_cat], alpha=1/2) +
    geom_line(data=df_qua_mu, aes(x=temperature, y=`50%`),
              colour=COLOR_LIST[i_cat], size=1)
}
p_mu <- p_mu +
  geom_point(data=interaction_2, aes(x=temperature, y=sales, color=publicity)) +
  scale_color_manual(values=COLOR_LIST) +
  labs(y='sales', title ='Credible interval')
p_mu
```
予測区間を散布図上に表示
```{r}
# MCMCサンプルを取り出す（事後予測分布のMCMCサンプルを含む）
mcmc_sample <- rstan::extract(mcmc_result, permuted = TRUE)

# 色リスト
library(scales)
COLOR_LIST = hue_pal()(n_publicity)
# 予測区間描画用ggplotオブジェクト
p_pred <- ggplot() +
  theme_bw(base_size=18)

# カテゴリ変数ごとにループ
for(i_cat in 1:n_publicity){
  cat_name = publicity_unique[i_cat]  # カテゴリ名
  # 50%予測区間と95%予測区間を取得
  qua_pred <- apply(mcmc_sample$sales_pred[,i_cat,],
                  2,
                  quantile,
                  probs=c(0.025, 0.25, 0.50, 0.75, 0.975))
  df_qua_pred <- data.frame(
    temperature=TEMPERATURE_PRED,
    t(qua_pred),
    check.names = FALSE
  )
  # 50%予測区間と95%予測区間をプロット
  p_pred <- p_pred +
    geom_ribbon(data=df_qua_pred, aes(x=temperature, ymin=`2.5%`, ymax=`97.5%`),
                fill=COLOR_LIST[i_cat], alpha=1/4) +
    geom_ribbon(data=df_qua_pred, aes(x=temperature, ymin=`25%`, ymax=`75%`),
                fill=COLOR_LIST[i_cat], alpha=1/2) +
    geom_line(data=df_qua_pred, aes(x=temperature, y=`50%`),
              colour=COLOR_LIST[i_cat], size=1)
}
p_pred <- p_pred +
  geom_point(data=interaction_2, aes(x=temperature, y=sales, color=publicity)) +
  scale_color_manual(values=COLOR_LIST) +
  labs(y='sales', title ='Prediction interval')
p_pred
```

3. 交互作用モデル(数値変数×数値変数)をStanで実装
```{r}
# パッケージ読込
library(rstan)

# 計算高速化
rstan_options(auto_write=TRUE)  # コンパイルファイルの保存
options(mc.cores = parallel::detectCores())  # 計算並列化

# データの読込と可視化
interaction_3 <- read.csv("./sample_data/3-10-3-interaction-3.csv")
sample_size <- nrow(interaction_3) # データ数
ggplot(data=interaction_3, mapping=aes(x=product, y=sales)) +
  geom_point(aes(color=clerk)) +
  labs(title="Relation between product, clerk, and sales")

# 事後予測分布算出用説明変数データ
CLERK_PRED <- 1:10  # 店員数
PRODUCT_PRED <- 10:50  # 商品数

# list形式にデータをまとめる（stanファイルのdataブロックと名称を揃える）
data_list <- list(
  N = sample_size,
  sales = interaction_3$sales,
  clerk = interaction_3$clerk,
  product = interaction_3$product,
  N_numeric_1 = length(CLERK_PRED),
  N_numeric_2 = length(PRODUCT_PRED),
  clerk_pred = CLERK_PRED,
  product_pred = PRODUCT_PRED
  )

# MCMC実行
mcmc_result <- stan(
  file = "./stan/3-10-3-glm-interaction-3.stan", # stanファイルのパス
  data = data_list, # 対象データ
  seed = 1         # 乱数シード
)

# 結果の表示
print(
  mcmc_result,           # MCMCサンプルの結果
  probs = c(0.025, 0.5, 0.975)  # 中央値と95%信用区間を出力
)
```
muの信用区間を散布図上に表示
```{r}
# MCMCサンプルを取り出す（事後予測分布のMCMCサンプルを含む）
mcmc_sample <- rstan::extract(mcmc_result, permuted = TRUE)
# 色分け用変数を文字列化
interaction_3_color <- data.frame(
  interaction_3,
  clerk_str = as.character(interaction_3$clerk)
)

# 色リスト
library(scales)
COLOR_LIST = hue_pal()(length(CLERK_PRED))
# muの信用区間描画用ggplotオブジェクト
p_mu <- ggplot() +
  theme_bw(base_size=18)

# 色分け用変数ごとにループ
for(i_color in 1:length(CLERK_PRED)){
  # muの50%信用区間と95%信用区間を取得
  qua_mu <- apply(mcmc_sample$mu_pred[,i_color,],
                  2,
                  quantile,
                  probs=c(0.025, 0.25, 0.50, 0.75, 0.975))
  df_qua_mu <- data.frame(
    product=PRODUCT_PRED,
    t(qua_mu),
    check.names = FALSE
  )
  # lambdaの50%信用区間と95%信用区間をプロット
  p_mu <- p_mu +
    geom_ribbon(data=df_qua_mu, aes(x=product, ymin=`2.5%`, ymax=`97.5%`),
                fill=COLOR_LIST[i_color], alpha=1/4) +
    geom_ribbon(data=df_qua_mu, aes(x=product, ymin=`25%`, ymax=`75%`),
                fill=COLOR_LIST[i_color], alpha=1/2) +
    geom_line(data=df_qua_mu, aes(x=product, y=`50%`),
              colour=COLOR_LIST[i_color], size=1)
}
p_mu <- p_mu +
  geom_point(data=interaction_3_color, aes(x=product, y=sales, color=clerk_str)) +
  scale_color_manual(values=COLOR_LIST) +
  labs(y='sales', title ='Credible interval')
p_mu
```
予測区間を散布図上に表示
```{r}
# MCMCサンプルを取り出す（事後予測分布のMCMCサンプルを含む）
mcmc_sample <- rstan::extract(mcmc_result, permuted = TRUE)

# 色リスト
library(scales)
COLOR_LIST = hue_pal()(length(CLERK_PRED))
# 予測区間描画用ggplotオブジェクト
p_pred <- ggplot() +
  theme_bw(base_size=18)

# カテゴリ変数ごとにループ
for(i_color in 1:length(CLERK_PRED)){
  # 50%予測区間と95%予測区間を取得
  qua_pred <- apply(mcmc_sample$sales_pred[,i_color,],
                  2,
                  quantile,
                  probs=c(0.025, 0.25, 0.50, 0.75, 0.975))
  df_qua_pred <- data.frame(
    product=PRODUCT_PRED,
    t(qua_pred),
    check.names = FALSE
  )
  # 50%予測区間と95%予測区間をプロット
  p_pred <- p_pred +
    geom_ribbon(data=df_qua_pred, aes(x=product, ymin=`2.5%`, ymax=`97.5%`),
                fill=COLOR_LIST[i_color], alpha=1/4) +
    geom_ribbon(data=df_qua_pred, aes(x=product, ymin=`25%`, ymax=`75%`),
                fill=COLOR_LIST[i_color], alpha=1/2) +
    geom_line(data=df_qua_pred, aes(x=product, y=`50%`),
              colour=COLOR_LIST[i_color], size=1)
}
p_pred <- p_pred +
  geom_point(data=interaction_3_color, aes(x=product, y=sales, color=clerk_str)) +
  scale_color_manual(values=COLOR_LIST) +
  labs(y='sales', title ='Prediction interval')
p_pred
```