ユースケース1: 確率分布の当てはめ

手順1. 確率モデルの構築
ヒストグラム描画
```{r}
# データ読込（irisデータセットのsepal_width）
sepal_width <- iris$Sepal.Width
# ヒストグラム描画
hist(sepal_width)
```
シャピロウィルク検定
```{r}
# シャピロウィルク検定
shapiro.test(x=sepal_width)
```
手順2. MCMCでパラメータの事後確率分布算出

2-1: MCMC実行
```{r}
# パッケージ読込
library(rstan)

# 計算高速化
rstan_options(auto_write=TRUE)  # コンパイルファイルの保存
options(mc.cores = parallel::detectCores())  # 計算並列化

# list形式にデータをまとめる（stanファイルのdataブロックと名称を揃える）
N <- nrow(iris)  # データ数
data_list <- list(sepal_width = iris$Sepal.Width, N = N)
data_list

# MCMC実行
mcmc_result <- stan(
  file = "./stan/usecase1_fit_distribution.stan", # stanファイルのパス
  data = data_list, # 対象データ
  seed = 1,         # 乱数シード
  chains = 4,       # 初期値の個数（全初期値で近い結果となれば収束と判断）
  iter = 2000,      # サンプリングの繰り返し数
  warmup = 1000,    # バーンイン期間（収束前と見なして捨てるサンプル数）
  thin = 1          # 間引き数（1なら間引きなし）
)
```
2-2: モデルの概要確認

見方) 
列:パラメータ事後分布（信用区間）関係の統計値
行:各パラメータ（lp__は対数事後確率→収束判断に使用）
　　　平均   標準  標準  信用  中央 信用 実効MCMC   Rhat
             誤差  偏差  区間下 値 区間上 サンプル数 (<1.1なら収束)
                                        (>100が必要)
       mean se_mean   sd  2.5%   50% 97.5% n_eff Rhat
mu     3.06    0.00 0.04  2.99  3.06  3.12  3714    1 ←平均値
sigma  0.44    0.00 0.03  0.39  0.44  0.49  3602    1 ←標準偏差
lp__  48.24    0.02 1.00 45.64 48.53 49.21  1837    1 ←対数事後確率
```{r}
options(max.print=2000) # printの表示上限を増やす(lp__が表示されるように)
print(
  mcmc_result,                  # MCMCサンプルの結果
  probs = c(0.025, 0.5, 0.975)  # 中央値と95%信用区間を出力
)
```
手順3: モデルの評価

3-1: トレースプロットによる収束確認
```{r}
# トレースプロット（バーンイン期間なし）
traceplot(mcmc_result, pars = c("mu", "sigma", "lp__")) +
  labs(title="Without warmup")
# トレースプロット（バーンイン期間あり）
traceplot(mcmc_result, inc_warmup=T, pars = c("mu", "sigma", "lp__")) +
  labs(title="Including warmup")
```
3-2: MCMCサンプルの抽出
```{r}
# MCMCサンプルの抽出(`permuted=FALSE`でMCMCサンプルの並び順保持)
mcmc_sample_raw <- rstan::extract(mcmc_result, permuted = FALSE)
dim(mcmc_sample_raw)  # MCMCサンプルの要素数（iter-warmup × chains x パラメータ数）
dimnames(mcmc_sample_raw)  # 各々の名称（iterations, chains, parameters）
```
参考: bayesplotによる自己相関の評価
```{r}
# 自己相関の評価
library(bayesplot)
mcmc_acf_bar(mcmc_sample_raw, pars = c("mu", "sigma"))
```
3-3: bayesplotによる事後分布（信用区間）の可視化
```{r}
library(bayesplot)
# ヒストグラム描画
mcmc_hist(mcmc_sample_raw, pars = c("mu", "sigma"))
# カーネル密度推定
mcmc_dens(mcmc_sample_raw, pars = c("mu", "sigma"))
# 事後分布の範囲
mcmc_intervals(
  mcmc_sample_raw, pars = c("mu", "sigma"),
  prob = 0.8,  # 太い線の範囲（80%信用区間）
  prob_outer = 0.95  # 細い線の範囲（95%信用区間）
)
```
3-4-1: bayesplotによる事後予測分布のデータとの一致確認
```{r}
# 事後予測分布のMCMCサンプル取得(`permuted=TRUE`を指定)
y_rep <- rstan::extract(mcmc_result, permuted = TRUE)$pred
# 事後予測分布のヒストグラム描画
ppc_hist(y = iris$Sepal.Width,
         yrep = y_rep[1:5,])
```
3-4-2: 予測区間の推定
```{r}
# 予測区間を箱ひげ図で可視化
mcmc_intervals(
  mcmc_sample_raw,  # MCMCサンプル（`permuted=FALSE`のサンプル）
  pars = c("pred[1]"), #正規表現で描画対象のパラメータを指定
  prob = 0.80,  # 太い線の範囲(80%予測区間)
  prob_outer = 0.99,  # 細い線の範囲(95%予測区間)
)

# 予測区間をヒストグラムで可視化
mcmc_areas(
  mcmc_sample_raw,  # MCMCサンプル（`permuted=FALSE`のサンプル）
  pars = c("pred[1]"), #正規表現で描画対象のパラメータを指定
  prob = 0.95,  # 太い線の範囲(95%予測区間)
  prob_outer = 0.99,  # 細い線の範囲(99%予測区間)
)
```
3-5: 異常検知
```{r}
# 異常検知の閾値（指定した予測区間の外側なら異常とみなす）
P_THRESHOLD = 0.95
lower = (1 - P_THRESHOLD)/2  # 下限
upper = 1 - lower  # 上限
# 事後予測分布のMCMCサンプルをベクトル化（chainsを合体）
mcmc_pred_1 = as.vector(mcmc_sample_raw[,,"pred[1]"])
# 予測区間の上下限を取得
threshold = quantile(mcmc_pred_1, probs=c(lower, 0.5, upper))
threshold
# 予測区間の外側のデータ（異常値）を判定
outlier = sepal_width < threshold[1] | sepal_width > threshold[3]
# プロット用のDataFrame
df_outlier = data.frame(x=sepal_width, y=1, outlier=outlier) # 異常判定
df_pred_range = data.frame(x=c(threshold[1], threshold[3]), y=c(0,0)) # 予測区間
# 事後予測分布と外れ値データをプロット
#ggplot() +
#  geom_density(data=data.frame(mcmc_pred_1), aes(x=mcmc_pred_1)) +
#  geom_line(data=df_pred_range, aes(x=x, y=y), size=1) +
#  geom_point(data=df_outlier, aes(x=x, y=y, color=outlier), size=3) + 
#  labs(title="outlier data")
mcmc_areas(
  mcmc_sample_raw,  # MCMCサンプル（`permuted=FALSE`のサンプル）
  pars = c("pred[1]"), #正規表現で描画対象のパラメータを指定
  prob = 0.95,  # 太い線の範囲(95%予測区間)
  prob_outer = 0.99,  # 細い線の範囲(99%予測区間)
) + 
  geom_point(data=df_outlier, aes(x=x, y=y, color=outlier), size=3) +
  scale_colour_manual(values = c("blue", "red"))
```